# 政府建设平台公司能否将政府指令性公益性项目做收入？

提问人：cxh770302 时间：2023-10-16 12:50:16
政府建设平台公司接受政府指令性公益性项目，由财政拨入项目资金，平台公司组织实施，建设完成移交给政府指定相关单位。问题： 1 、平台公司收到的财政拨入项目资金是否可以作为收入款项？ 2 、平台公司是否可以按项目进度确认收入？

回答人：chenyiwei
如果有明确的代建指令或者代建合同，且平台公司对相关建造服务为主要责任人的（其角色不仅仅是提供资金和协调管理），则可以确认提供代建服务的收入和成本，且可以在履约期间按时段法确认收入。
但在实务中，平台公司满足“主要责任人”条件的可能性不大，因此一般是按照代收代付处理，按净额法确认服务管理费收入，以及按金融工具准则确认融资利息收入。

提问人：cxh770302 时间：2023-10-23 12:22:29
谢谢陈版主指导，如果这个平台公司有建筑资质，是建设工程公司，对指令性项目是立项在该公司名下，该公司负责组织对从设计、施工、监理等整个建设过程进行招标（合同均与该公司签订），并进行工程管理等直到移交全过程。这种情况下，能否视为是政府购买建设资产，该公司视为总包将财政拨入建设款作为主营收入？

回答人：chenyiwei
如前所述，也还需要考虑是否为主要责任人的问题。实务中平台公司很难满足主要责任人条件。